臺灣高等法院刑事裁定
110年度抗字第631號
抗  告  人  
即受 刑 人  姚睿熏




上列抗告人因聲請定其應執行刑案件，不服臺灣新北地方法院中
華民國110年2月20日裁定（110年度聲字第444號），提起抗告，
本院裁定如下：
    主  文
抗告駁回。
    理  由
一、原裁定意旨略以：受刑人因違反毒品危害防制條例等案件共
    5罪，經本院及原審法院判處如附表所示之刑，均分別確定
    在案，有各該刑事判決書及本院被告前案紀錄表在卷可稽。
    受刑人所犯如附表編號1、2所示之罪所處之有期徒刑，依法
    得易科罰金，附表編號3至5所示之罪所處之有期徒刑，則依
    法不得易科罰金，有刑法第50條第1項但書第1款之情形，須
    經受刑人請求，始得依刑法第51條規定定其應執行刑。受刑
    人業已請求檢察官就如附表所示5罪向原審法院提出定其應
    執行刑之聲請，有其於民國109年10月5日簽立之定刑聲請切
    結書1份在卷足查，是檢察官以原審法院為各該案犯罪事實
    最後判決法院，聲請定其應執行之刑，經該院審核認聲請為
    正當。受刑人所犯如附表所示5罪所處之刑，經原審法院參
    酌刑法第51條規定之外部性界限，並基於法律目的及秩序等
    內部性界限之考量，佐以附表編號1、2所示之2罪曾經原審
    法院以107年度聲字第265號裁定定應執行刑為有期徒刑8月
    ，爰依刑事訴訟法第477條第1項，刑法第50條第1項但書第1
    款、第2項、第53條、第51條第5款規定，定其應執行有期徒
    刑6年8月，以符合罪刑相當及量刑比例之原則。
二、抗告意旨略以：法律上屬於自由裁量事項，尚非概無法律拘
    束，有其外部界限及內部界限；刑法修正將連續犯、常業犯
    規定刪除後，數罪併罰應妥適裁量，不能過度強調一般預防
    之刑罰目的。觀諸最高法院105年度台抗字第946號裁定、新
    竹地院106年度聲字第425號裁定、新北地院100年度訴字第2
    455號及105年度訴字第668號判決均大幅減低其應執行刑。
    抗告人所犯數罪定其應執行有期徒刑6年8月實為過重，有違
    比例原則，亦屬罪刑不相當；又抗告人尚有2子女及63歲母
    親需照顧，參以其在監服刑之表現及輔導紀錄，抗告人之年
    紀與回歸社會之可能性，懇請從輕為最有利抗告人之裁定云
    云。
三、按裁判確定前犯數罪者，併合處罰之，有二裁判以上者，依
    刑法第51條之規定，定其應執行之刑，刑法第50條、第53條
    分別定有明文。次按法院就自由裁量權之行使，除不得逾越
    法律所規定範圍之外部性界限外，另應受比例原則、公平正
    義原則之規範，謹守法律秩序之理念，體察法律之規範目的
    ，使其結果實質正當，合於裁量之內部性界限，俾與立法本
    旨相契合。刑法第51條第5款規定數罪併罰，宣告多數有期
    徒刑者，應於各刑中之最長期以上，各刑合併之刑期以下，
    定其應執行之刑期，但不得逾30年，其就數罪併罰，固非採
    併科主義，而係採限制加重主義，就俱發各罪中，以最重之
    宣告刑為基礎，由法院參酌他罪之宣告刑，裁量加重定之，
    且不得逾法定之30年最高限制，此即外部性界限。法院為裁
    判時，二者均不得有所踰越。在數罪併罰，有二裁判以上，
    定其應執行之刑時，固屬於法院自由裁量之事項，然仍應受
    前揭外部性界限及內部性界限之拘束（最高法院94年度台非
    字第233號判決、96年度台上字第7583號判決參照）。
四、經查：
  ㈠抗告人即受刑人姚睿熏因違反毒品危害防制條例等案件，先
    後經法院判處如附表所示之刑，均已分別確定在案，且附表
    編號2至5各罪係在原裁定附表編號1裁判確定前所犯，有各
    該判決及本院被告前案紀錄表附卷可憑，合於刑法第53條、
    第51條第5款定應執行刑之要件。原審以附表所示之5罪各宣
    告刑中之最長期（有期徒刑3年）以上，各刑合併之刑期（
    有期徒刑3月、6月、1年6月、3年、1年10月，合計為有期徒
    刑7年1月）以下；再參以抗告人犯如附表編號1、2所示之罪
    ，前經原審法院以107年度聲字第265號裁定定應執行有期徒
    刑8月確定，是法院再為更定應執行刑時，亦應受該等應執
    行刑內部界限之拘束，即不得重於附表編號1、2所定之應執
    行刑（8月）與編號3至5所示之宣告刑總和有期徒刑7年，原
    審就原裁定附表各編號所示宣告刑中之有期徒刑部分，定其
    應執行有期徒刑6年8月，顯未逾越刑法第51條第5款所定之
    外部性界限，亦無逾越內部性界限之情事。
  ㈡觀諸抗告人所犯如附表所示各罪，其中附表編號1為妨害自由
    ；附表編號2至5則為施用、持有、販賣第二級毒品，且多為
    累犯，是抗告人除欠缺對他人自由權之尊重、戕害自身身體
    健康，更重大危害社會治安，法治觀念偏差，未能深切正視
    己非，一再漠視法令禁制甚明。因此，原審併以此等犯罪之
    性質、次數、情節、所犯數罪整體之非難評價而酌定其應執
    行之刑如上，並未悖於法律秩序之理念，符合法規範之目的
    ，亦無違反比例、平等原則或罪刑相當原則。
　㈢又抗告人所為上開犯行，性質上並非基於接續犯意為之，亦
    非屬包括一罪。詳觀其所為各該犯罪行為，亦係分別論科，
    定應執行刑之刑，更無從以已經廢止「連續犯」或「常業犯
    」作為裁量參據。至抗告意旨另舉他案所定應執行刑之例，
    此為法官審酌個案情形之結果，因各案情節互殊，法院裁量
    依據不盡相同，所為刑罰之量定自屬有別，並無相互拘束之
    效力，自難比附攀引，而指摘原裁定不當。從而，原裁定並
    無濫用裁量權等違法或不當之處，抗告人猶執前詞提起抗告
    ，指摘原裁定不當，為無理由，應予駁回。
五、據上論斷，依刑事訴訟法第412條，裁定如主文。
中　　華　　民　　國　　110 　年　　4 　　月　　29　　日
     　　　　　   刑事第二十三庭審判長法　官  許永煌
                                      法　官  雷淑雯
                                      法　官  吳定亞
以上正本證明與原本無異。
如不服本裁定，應於收受送達後五日內向本院提出抗告狀。
                                      書記官  郭侑靜
中　　華　　民　　國　　110 　年　　4 　　月　　29　　日